【裁判字號】    90,訴,562
【裁判日期】    901109
【裁判案由】    妨害兵役
【裁判全文】
臺灣彰化地方法院刑事判決                            九十年度訴字第五六二號
    公  訴  人  臺灣彰化地方法院檢察署檢察官
    被      告  甲○○
右列被告因妨害兵役案件，經檢察官提起公訴（九十年度偵字第二０五０號），本院
判決如左：
    主  文
甲○○無罪。
    理  由
一、公訴意旨略以：被告甲○○係役齡男子，於收到彰化縣政府所發，應於民國九十
    年二月六日接受陸軍第一八六七梯次常備兵徵集入營之徵集令，竟意圖避免常備
    兵現役之徵集，無故逾入營期限五日，未前往嘉義中坑營區第一六九旅報到，因
    認被告涉犯妨害兵役治罪條例第四條第五款之罪。
二、按犯罪事實應依證據認定之，無證據不得推定其犯罪事實，刑事訴訟法第一百五
    十四條定有明文。公訴意旨認被告涉犯妨害兵役治罪條例第四條第五款之罪，係
    以證人即被告之父乙○○之證述及有徵集令一紙可稽為其論據。然被告否認有避
    免徵集之意圖，辯稱伊不住在家裏，伊於九十年三月間打電話回家時，才知道受
    徵集，但當時已逾入營之期限等語。經查被告之父乙○○固已於九十年一月十五
    日收受被告之徵集令，但當時被告離家出走，未與乙○○同住，乙○○又不知被
    告之去向，無法將被告受徵集應入營服役之事，聯絡告知被告等情，已迭據證人
    乙○○於彰化縣田中鎮公所訪查中證稱：「（問：甲○○之徵集令由誰簽收？簽
    收後有否交給甲○○？）由本人乙○○簽收，但無法交於甲○○本人，因甲○○
    離家出走，與家人失去聯絡。」、「無法告知其應於九十年二月六日入營服役。
    」，於偵訊中證稱：「到現在都找不到人，已二個多月未連絡了。」、「我們要
    找他，也找不到人。」，以及於本院審理時證稱：「九十年一月十四日甲○○有
    打電話回家，九十年一月十五日收到徵集令，因甲○○未留電話給我，沒有辦法
    聯絡他，到九十年二月底三月初，他打電話回家時，已超過徵集令的時間。」各
    等語明確。被告既未與乙○○同住，乙○○又無從將被告受徵集應入營服役之事
    聯絡告知被告，實難認被告已知悉其受徵集應入營服役之事。則被告未入營服役
    ，即非無故，自無意圖避免徵集，無故逾入營期限五日之事實。此外，查無其他
    積極證據足資憑認被告有何公訴意旨所指之犯行。是不能證明被告犯罪，應為無
    罪之諭知。
三、至被告離開其住所，未予申報，致未能辦理徵集，是否觸犯妨害兵役治罪條例第
    三條第五款之罪，應由檢察官另行偵辦。
據上論斷，應依刑事訴訟法第三百零一條第一項，判決如主文。
中      華      民      國    九十      年     十一     月      九      日
                                臺灣彰化地方法院刑事第三庭
                                    法      官  廖  國  佑
右正本證明與原本無異。
如不服本判決，應於判決送達後十日內，向本院提出上訴狀( 須附繕本 )。
                                    法院書記官  王  宣  雄
中      華      民      國    九十      年     十一     月     十四     日


司法院資訊處製作；財團法人民間司法改革基金會備份。
